臺灣基隆地方法院小額民事判決　　九十三年度基小字第九七五號
　　原　　　告　中華電信股份有限公司臺灣北區電信分公司
　　法定代理人　丙○○
　　訴訟代理人　甲○○
　　被　　　告　黃韻昇即上好資訊休閒館
　　訴訟代理人　乙○○
右當事人間請求給付電信費事件，本院於中華民國九十三年九月三十日辯論終結，茲
判決如左：
    主      文
被告應給付原告新臺幣貳萬捌仟柒佰捌拾柒元及自民國九十三年七月十一日起至清償
日止按年息百分之五計算之利息。
原告其餘之訴駁回。
訴訟費用新臺幣壹仟陸佰貳拾元，由被告負擔新臺幣壹仟參佰元，餘由原告負擔。
本判決命被告給付部分，得為假執行。
    事實及理由要領
一、本件原告主張：訴外人乙○○於民國（下同）九十一年十二月二十五日向原告租
    用二二三Ｄ六二五六一號電信設備，嗣於九十二年一月八日申請變更租用人為被
    告「上好資訊休閒館（代表人黃韻昇）」。被告自九十三年一月起至九十三年三
    月止積欠電信費共計新臺幣（下同）三萬六千八百三十元，迭催不付，為此依約
    起訴求為「被告應給付原告三萬六千八百三十元及自九十三年七月十一日（即支
    付命令送達被告之翌日）起至清償日止按年息百分之五計算之利息」之判決。
二、被告則以：渠從未向原告租用二二三Ｄ六二五六一號之電信設備，上好資訊休閒
    館實際負責人為乙○○；且裝機地址為「基隆市○○街二八一巷一○一號一樓」
    ，而原告提出之被告營利事業登記證證記載營業所在地為「基隆市暖暖區二八一
    巷一○一號二樓」；原告已於九十二年十二月十一日以南服通九二字第八五○號
    函同意自九十二年八月十四日停帳，當時訴外人乙○○僅欠費五千五百零三元，
    並於九十三年一月十四日繳清，原告未恢復專線通信，自無權要求被告給付九十
    三年一月十四日以後至九十三年三月八日之費用；又前開期間為移機施工期，專
    線事實上為停止通信狀態，依定型化契約，應作有利消費者之解釋；況三月八日
    即拆二二三Ｄ六二五六一號專線，原告竟計算三月份全月之使用費，又由原告雙
    和營運處另發三月份帳單，原告顯有重複收費等語，資為抗辯。聲明駁回原告之
    訴。
三、查原告主張：訴外人乙○○向其租用電信設備，嗣後申請變更承租人為「上好資
    訊休閒館，代表人黃韻昇」，被告自九十三年一月起至九十三年三月八日止積欠
    電信費共計三萬六千八百三十元未付之事實，業據其提出中華電信股份有限公司
    國內數據電路業務（租用／異動）申請書、國內數據電路業務租用契約條款、拆
    機後欠費通知函、被告
    十二年十月二十二日、十月三十一日、十二月十一日通知單、查詢欠費清單、已
    收話費細項費用查詢單（以上皆為影本）等為證，經核屬實，原告之主張自堪信
    為真實。
四、按獨資商號為個人事業，商號之業務，實際上即經營該商號其人之業務，而「上
    好資訊休閒館」於九十一年十二月三日登記為被告黃韻昇獨資經營，且未變更登
    記為「上好資訊休閒館乙○○」，有基隆市政府營利事業登記證影本在卷可稽，
    可知「上好資訊休閒館」之登記負責人仍為被告黃韻昇；又被告於九十二年一月
    八日向原告申請將系爭數據電路業務使用權人更名為「上好資訊休閒館，代表人
    黃韻昇」後，並未再變更為「上好資訊休閒館乙○○」，則被告黃韻昇即上好資
    訊休閒館仍為系爭數據電路業務租用契約之當事人，依約仍有該數據電路之使用
    權利及繳費義務，被告抗辯其非應負繳納電信費用義務之人，即屬無據。其次、
    依兩造數據電路業務租用契約條款第十三、十四條約定：「用戶租用本業務以本
    公司電路裝妥可供使用之日為起租日，起租日之租費不計。申請終止租用時，以
    電路拆除之日為終止租用日，終止租用日之租費按一日計算；起租月及停租月之
    電路租費按實際租用日數計算，每日租費為全月租費之三十分之一。」、「用戶
    申請暫停使用或因欠費致被暫停使用者，其停止使用期間，租費仍應照繳。」是
    兩造就系爭二二三Ｄ六二五六一號數據電路既有於停止使用期間租費仍應照繳之
    合意，且該數據電路未退租前，無法移轉給其他電路使用，則被告辯稱其事實上
    並未使用系爭數據電路，無須繳租云云，自不可採。從而，原告本於電信設備租
    用契約，請求被告給付九十三年一月至九十三年三月八日（即拆除系爭數據電路
    之日）之數據電路租費二萬八千七百八十七元【一、二月份之全月租費共二萬五
    千四百元及三月份一至八日之租費三千三百八十七元《計算式：12,700元×1/30
    ×8═3,387元（元以下四捨五入）》】及自九十三年七月十一日（即支付命令送
    達被告之翌日）起至清償日止按年息百分之五計算之利息，自屬正當，應予准許
    。至原告請求九十三年三月份其餘日數之數據電路租用費八千零四十三元及自九
    十三年七月十一日起至清償日止按年息百分之五計算之利息部分，依前揭約定，
    則無依據，應不准許。
五、訴訟費用一千六百二十元（含裁判費一千元及公示送達之登報費六百二十元），
    依民事訴訟法第七十九條規定，命兩造依比例負擔，爰一併確定其數額如主文第
    三項所示。
四、本件命被告給付部分，係依小額訴訟程序為被告敗訴之判決，依民事訴訟法第四
    百三十六條之二十規定，應依職權宣告假執行，爰依職權宣告之。
五、據上論結，本件原告之訴為一部分有理由，一部分無理由，依民事訴訟法第第七
    十九條、第四百三十六條之二十，判決如主文。
中　　　華　　　民　　　國　　九十三　　年　　　十　　　月　 　十四　 　日
                              基隆簡易庭法      官  林　金　發
一、右為正本，係照原本作成。
二、如不服本判決，應於本判決送達後二十日內向本院提出上訴狀（應附繕本），上
    訴於本院合議庭，並繳納上訴裁判費新臺幣一千五百元。
三、對於本判決上訴，非以本判決違背法令為理由，不得為之。上訴狀內應記載上訴
    理由，表明下列各款事項：
    (一)原判決所違背之法令及其具體內容。
    (二)依訴訟資料可認為原判決有違背法令之具體事實。
中　　　華　　　民　　　國　　九十三　　年　　　十　　　月 　　十四　　 日
                                        法院書記官  溫　麗　燕
